【裁判字號】    90,易,984
【裁判日期】    900807
【裁判案由】    贓物等
【裁判全文】
臺灣臺北地方法院刑事判決                            九十年度易字第九八四號
    公  訴  人  臺灣臺北地方法院檢察署檢察官
    被      告  丙○○
右列被告因贓物等案件，經檢察官提起公訴（九十年度偵字第二九一七號、第四八三
六號），本院判決如左：
    主  文
丙○○搬運贓物，處有期徒刑月，如易科罰金，以佰元折算壹日；又連續致令他
人之門鎖不堪用，足以生損害於他人，處有期徒刑月，如易科罰金，以佰元折算
壹日；應執行有期徒刑伍月，如易科罰金以佰元折算壹日。
    事  實
一、丙○○曾因搶奪及竊盜案件，於民國八十四年間先後經本院判處有期徒刑八月、
    五月確定，並定應執行有期徒刑一年。復因恐嚇、竊盜及公共危險等案件，於八
    十五年間經本院判處應執行有期徒刑四年十月確定，上揭所犯各案，再定應執行
    刑五年十月，甫於八十七年八月十一日假釋出獄，本應於九十年一月六日執行完
    畢，又於八十九年因竊盜罪，為本院判處有期徒刑六月確定，經撤銷前開假釋，
    於九十年三月二十日送監執行，應執行殘刑二年四月又廿六日，指揮書執畢日期
    為九十二年八月十七日（以上均不構成累犯）。其於前開假釋期間內，猶不知悛
    悔，明知丁○○於八十九年九月十五日凌晨三時許，在台北縣新店市○○街二號
    咸亨宮外之人行道所交付之添香油箱係來路不明之贓物（該物係丁○○於前開時
    、地侵入咸亨宮內所竊取，所犯竊盜罪業經另案判決確定），竟基於搬運犯意，
    由丁○○後載丙○○騎乘車號ＮＬＪ─五七八號重型機車，為丁○○搬運上開添
    香油箱，擬前往台北市青年公園內起出箱內之金錢，以供購酒享樂，嗣於同日三
    時三十分許，途經台北縣新店市○○路、復興路口處，為警當場查獲。
二、丙○○另於八十九年九月二十二日晚間七時許，前往台北縣新店市○○路臨一二
    一號甲○○住處，藉詞為其乾爹上香遭拒，竟萌毀損之概括犯意，先以腳踹開大
    門，致令門鎖不堪用，強行侵入上址甲○○住處庭院，適為甲○○察覺，雙方對
    峙中，復承上概括犯意，旋又以腳踹客廳大門，致令門鎖不堪用，均足以生損害
    於甲○○。後經甲○○報警始行離去。
三、案經咸亨宮代表人乙○○及被害人甲○○分別訴由台北縣警察局新店分局報請臺
    灣台北地方法院檢察署檢察官偵查起訴。
    理  由
一、右揭事實，業據被告丙○○於本院審理時供承不諱，核與被害人乙○○、甲○○
    迭於警訊、偵查中指訴情節大致相符，且經證人丁○○於偵查及本院審理時證述
    綦詳，證人丁○○復證稱：「該添香油箱係伊獨自一人竊取得來，非與被告共同
    為之，是因為心理不平衡，才在另案審理時推說與被告共同犯之」等語（見本院
    九十年七月三日訊問筆錄），被告自始亦否認有何竊盜犯行，足見被告僅係事後
    知贓，為丁○○搬運前揭由其所竊得之物，臺灣板橋地方法院八十九年度易字第
    四八０六號刑事判決雖認定該次竊盜犯行係丁○○與被告丙○○共同為之，惟該
    判決書理由未參酌丙○○之供詞，僅單憑丁○○片面供述，尚不足以作為認定被
    告與丁○○有共同竊盜犯行之依據，亦應指明。此外，復有贓物認領保管單一紙
    、照片四幀可資為憑。被告上開自白核與事實相符，足堪採信。本件事證明確，
    被告犯行洵堪認定，應予依法論科。
二、查被告丙○○將丁○○竊取之物允以搬移運送，將贓物移離原所在地，核其所為
    ，係犯刑法第三百四十九條第二項之搬運贓物罪。公訴意旨認係依收受贓物罪處
    斷，容有未洽，惟起訴之社會基本事實相同，爰依法變更起訴法條，應予敘明。
    又被告以腳踹壞被害人甲○○門鎖侵入其住處庭院，核此部分所為，係犯刑法第
    三百零六條第一項侵入住宅罪及同法第三百第三百五十四條毀損罪。其先後二次
    毀損犯行，均時間緊接、犯構成要件相同之罪名，顯係基於概括犯意反覆為之，
    為連續犯，並依法加重其刑。其連續毀損門鎖之目的，在於侵入住宅，二者間有
    方法、結果之牽連關係，應從一重論以連續毀損罪處斷。被告所犯搬運贓物罪與
    連續毀損罪，犯意各別，罪名不同，應分論併罰之。查被告有如事實欄所載之前
    科，有臺灣高等法院檢察署刑案紀錄簡覆表在卷可按，爰審酌被告素行不佳及其
    犯罪動機、目的、手段、未經許可強行侵入他人住宅，影響居住安寧，所生危害
    非輕，惟犯罪後尚能坦承犯行，態度尚稱良好等一切情狀，各量處如主文所示之
    刑。末查被告行為後，刑法第四十一條業於九十年一月十日修正公布，修正後之
    刑法第四十一條規定以犯最重本刑為五年以下有期徒刑之罪，而受六月以下有期
    徒刑之宣告，因身體、教育、職業或家庭之關係，執行顯有困難者，得以一元以
    上三元以下折算一日，易科罰金。較之於修正前之同法條係以犯最重本刑為三年
    以下有期徒刑之罪為要件者，比較新（修正後刑法第四十一條）、舊法（修正前
    刑法第四十一條），修正後之刑法第四十一條之規定，顯較有利於被告，自應適
    用修正後之刑法第四十一條第一項之規定，均諭知易科罰金之折算標準，並定其
    應執行刑，以資懲儆。
據上論斷，應依刑事訴訟法第二百九十九條第一項前段、第三百條，刑法第二條第一
項前段、第五十六條、第三百五十四條、第三百零六條第一項、第五十五條、第三百
四十九條第二項、第四十一條第一項、第五十一條第五款，罰金罰鍰提高標準條例第
一條前段、第二條，判決如主文。
本案經檢察官林淑玲到庭執行職務
中      華      民      國    九十      年      八      月      七      日
                                      臺灣臺北地方法院刑事第八庭
                                          法  官  胡宏文
右正本證明與原本無異。
如不服本判決，應於判決送達後十日內，向本院提出上訴狀。
                                          書記官  劉穗筠
中      華      民      國    九十      年      八      月      八      日
附本案論罪科刑依據之法條：刑法第三百零六條第一項、第三百五十四條、第三百
四十九條第二項
刑法第三百零六條
無故侵入他人住宅、建築物或附連圍繞之土地或船艦者，處一年以下有期徒刑、拘役
或三百元以下罰金。
無故隱匿其內，或受退去之要求而仍留滯者亦同。
刑法第三百四十九條
收受贓物者，處三年以下有期徒刑、拘役或五百元以下罰金。
搬運、寄藏、故買贓物或為牙保者，處五年以下有期徒刑、拘役或科或併科一千元以
下罰金。
因贓物變得之財物，以贓物論。
刑法第三百五十四條
毀棄、損壞前二條以外之他人之物，或致令不堪用，足以生損害於公眾或他人者，處
二年以下有期徒刑、拘役或五百元以下罰金。


司法院資訊處製作；財團法人民間司法改革基金會備份。
